臺灣臺中地方法院交通事件裁定　　　　　　　　　　九十三年度交聲字第四九四號
　　原處分機關　交通部公路總局臺中區監理所
　　受 處分 人　甲○○
右列受處分人因違反道路交通管理處罰條例案件，對於交通部公路總局臺中區監理所
於民國九十三年六月二十九日所為之裁決（中監違字第裁六○─Ｇ00000000
號裁決書），聲明異議，本院裁定如左：
    主  文
異議駁回。
    理  由
一、本件受處分人甲○○以：從未收到此違規通知單，郵局也未曾通知領取，爰聲明
    異議云云。
二、按汽車駕駛人，行車速度超過規定之最高時速，或低於規定之最低時速者，處新
    臺幣一千二百元以上二千四百元以下罰鍰；汽車駕駛人違反第四十條第一項規定
    者，並記違規點數一點；行車速度依標誌或標線之規定，無標誌或標線者，在市
    區道路，時速不得超過五十公里，在郊外道路時速不得超過六十公里；汽車有各
    項異動，不依規定申報登記者，處汽車所有人新臺幣九百元以上一千八百元以下
    罰鍰，汽車所有人名稱、地址如有變更，均應向公路監理機關辦理登記；送達，
    不能依前二條規定為之者，得將文書寄存送達地之地方自治或警察機關，並作送
    達通知書兩份，一份黏貼於應受送達人住居所、事務所、營業所或其就業處所門
    首，另一份交由鄰居轉交或置於該送達處所信箱或其他適當位置，以為送達。前
    項情形，由郵政機關為送達者，得將文書寄存於送達地之郵政機關；寄存機關自
    收受寄存文書之日起，應保存三個月。道路交通管理處罰條例第十六條、第四十
    條第一項、第六十三條第一項第一款及行政程序法第七十四條、道路交通安全規
    則第二十三條、第九十三條第一項第一款與違反道路交通管理事件統一裁罰標準
    表分別定有明文。
三、經查：本件受處分人甲○○，其所有之車號ＰＩ─九二三三號自小客車，於民國
    九十二年五月二十五日十四時五十分許，在臺七四線南下五‧五公里處，行車限
    速八十公里，經測速時速九十八公里，超速十八公里之違規事實，經臺中市警察
    局交通隊員警以採證照片依法逕行舉發等情，非但為受處分人於異議狀所不爭執
    ，並有原舉發機關舉發之違反道路交通管理事件通知單、採證照片、裁決書等在
    卷可稽。雖受處分人以上開情詞置辯，惟經本院審酌卷內相關文件資料得知：受
    處分人於民國六十五年九月二十四日，即遷入臺中市○○區○○里○鄰○○路○
    段二七九號，至今未再遷出，原舉發機關依法定地址即臺中市○○區○○里○鄰
    ○○路○段二七九號，以掛號寄送該件違規通知單於車籍地臺中市西屯三十支局
    郵局，經郵政機關退回，因無法送達而依行政程序法第七十四條規定辦理寄存送
    達，以為送達，此亦有法務部戶役政連結作業系統提供之受處分人戶籍資料、原
    舉發機關之違規通知單、寄存逾期退回之信封與原處分機關之異議案件移送書等
    在卷可佐。是本件違規通知單，其送達程序於法核無不合，已生送達之效力，受
    處分人之前揭違規事實，亦堪以認定。從而，原處分機關據以援引上開規定，裁
    處罰鍰新臺幣一千七百元整，逾期則依裁決書處罰主文規定處罰，並無不當，本
    件異議為無理由，應予駁回。
四、據上論斷，應依道路交通管理處罰條例第八十七條、道路交通案件處理辦法第十
    九條，裁定如主文。
中      華      民      國      九十三      年    七    月    二十六    日
                                臺灣臺中地方法院交通法庭
                                    法  官  張  清  洲
右正本證明與原本無異。
如不服本裁定，應於送達後五日內，向本院提出抗告狀。
                                    書記官
中      華      民      國      九十三      年    七    月    二十六    日
